臺灣苗栗地方法院刑事判決　　　　　　　　　　　　　九十二年度訴字第二五八號
　　公　訴　人　臺灣苗栗地方法院檢察署檢察官
　　被　　　告　甲○○　男　四.
右列被告因違反毒品危害防制條例案件，經檢察官提起公訴（九十二年度毒偵字第五
六九號），本院合議庭裁定後，以簡式審判程序判決如左：
    主  文
甲○○連續施用第一級毒品，處有期徒刑玖月；又連續施用第二級毒品，處有期徒刑
陸月。應執行有期徒刑壹年貳月。
    事  實
一、甲○○曾於民國（下同）九十年九月二十五日，因贓物案件，經本院判處有期徒
    刑四月，於九十年十月二十二日判決確定；又於九十年十月十二日，因違反毒品
　　危害防制條例案件，經本院分別判處有期徒刑八月及五月，定應執行刑為有期徒
    刑十一月，於九十年十一月八日判決確定。嗣上開兩案件，於九十一年一月二十
    二日，經本院定應執行刑為有期徒刑一年三月，已於九十二年四月二日因縮短刑
 　 期假釋出獄，並於九十二年六月二十九日假釋期滿執行完畢（起訴書以贓物部分
    先於九十一年十月八日執行完畢，誤認為構成累犯）。
二、甲○○又前因一犯及二犯施用毒品案件，先後二次經觀察、勒戒後，均認無繼續
    施用毒品之傾向，由臺灣台中地方法院檢察署檢察官於八十九年七月六日以八十
    九年度毒偵字第二一○七號，及台灣苗栗地方法院檢察署檢察官於九十年一月五
    日以八十九年度毒偵字第二四六六號為不起訴處分確定。甲○○復因三犯施用第
    一級毒品海洛因及第二級毒品安非他命案件，除經本院裁定送強制戒治外，並由
    本院於九十年十月十二日以九十年度訴字第二二八號判處有期徒刑八月及五月，
    定應執行刑為有期徒刑十一月，於九十年十一月八日判決確定。
三、甲○○猶不知悔改，復基於施用第一級毒品海洛因之概括犯意，於九十二年五月
    中旬某日及九十二年六月十七日，連續在其苗栗縣卓蘭鎮豐田里十鄰豐田一五八
    號住處，以將海洛因摻入香煙內吸食之方式，非法施用第一級毒品海洛各一次。
　　復基於施用第二級毒品安非他命之概括犯意，於九十二年五月中旬某日及九十二
　  年六月十七日，連續在其苗栗縣卓蘭鎮不詳之友人住處，以將安非他命置於玻璃
    球內，下以火燒烤吸取其產生煙霧之方式，非法施用第二級毒品安非他命各一次
    。且先施用第二級毒品安非他命後，因精神亢奮無法入睡，始起意施用第一級毒
    品海洛因。嗣於九十二年六月十九日，經台灣苗栗地方法院檢察署觀護人執行保
    護管束時，對甲○○採尿送驗後而發現上情。
四、案經台灣苗栗地方法院檢察署檢察官自動檢舉偵查起訴。
    理  由
一、右揭事實，業據被告甲○○於本院審理時供承不諱，且其尿液經採集送請中山醫
    學大學附設醫院檢驗結果，確同時呈有甲基安非他命及嗎啡陽性反應，有該院藥
    物濫用檢測中心出具之檢驗報告一份在卷足憑，是被告甲○○自白其有施用第一
　  級毒品海洛因、第二級毒品安非他命之犯行，應堪信為真實。
二、被告甲○○又前因一犯及二犯施用毒品案件，先後二次經觀察、勒戒後，均認無
    繼續施用毒品之傾向，由臺灣台中地方法院檢察署檢察官於八十九年七月六日以
    八十九年度毒偵字第二一○七號，及台灣苗栗地方法院檢察署檢察官於九十年一
    月五日以八十九年度毒偵字第二四六六號為不起訴處分確定；被告甲○○復因三
    犯施用第一級毒品海洛因及第二級毒品安非他命案件，除經本院裁定送強制戒治
    外，並由本院於九十年十月十二日以九十年度訴字第二二八號判處有期徒刑八月
    及五月，定應執行刑為有期徒刑十一月，於九十年十一月八日判決確定；此分別
    有刑案資料查註紀錄表、台灣高等法院被告全國前案紀錄表等在卷足憑。事證明
    確，被告甲○○五年內三犯以上施用毒品之犯行，洵堪認定。
三、按毒品危害防制條例業經總統於九十二年七月九日以華總一義字第○九二○○一
    二一九三○號令修正公布，並於九十三年一月九日施行，修正前有關二犯、三犯
    （含）以上令入戒治處所施以強制戒治之規定業已刪除，被告甲○○三犯以上毒
    品危害防制條例第十條之罪，固毋須再令入戒治處所施以強制戒治，然因該條例
    第十條規定之罪並未修正，故被告甲○○所為，係犯毒品危害防制條例第十條第
    一項施用第一級毒品罪、同條第二項施用第二級毒品罪。其非法持有海洛因、安
    非他命之低度行為，應分別為施用之高度行為所吸收，均不另論罪。被告甲○○
    先後二次施用第一級毒品海洛因、第二級毒品安非他命之行為，均時間緊接，所
    犯罪名之構成要件相同，顯係分別基於概括之犯意而為，應依連續犯之規定各論
    以一罪，並均依法加重其刑。本案被告甲○○於本院審理時既供承：於九十二年
    五月中旬某日，各有一次非法施用第一級毒品海洛因及第二級毒品安非他命之犯
    行，此部分之犯行，因與起訴部分有連續犯之裁判上一罪關係，為起訴效力所及
    ，本院自應一併予以審理，附此敘明。又「受有期徒刑之執行完畢，或受無期徒
    刑或有期徒刑一部之執行而赦免後，五年以內再犯有期徒刑以上之罪者，方為累
    犯，此觀刑法第四十七條規定甚明。又裁判確定前犯數罪者，併合處罰之；數罪
    併罰，宣告多數有期徒刑者，於各刑中之最長期以上，各刑合併之刑期以下，定
    其刑期，刑法第五十條、第五十一條第五款定有明文。故刑法第四十七條所謂之
    『受有期徒刑之執行完畢』，於數罪併罰案件，係指所定之執行刑，執行完畢而
    言；如於定執行刑之前，因有一部分犯罪先確定，形式上予以執行，仍應依前揭
    規定定其應執行之刑，俟檢察官指揮執行『應執行刑』時，再就形式上已執行部
    分予以折抵，不能謂先確定之罪已執行完畢。」（最高法院八十七年度台上字第
    四０九九號判決要旨參照）。本案被告甲○○雖曾於九十年九月二十五日，因贓
    物案件，經本院判處有期徒刑四月，於九十年十月二十二日判決確定；又於九十
    年十月十二日，因違反毒品危害防制條例案件，經本院分別判處有期徒刑八月及
    五月，定應執行刑為有期徒刑十一月，於九十年十一月八日判決確定。嗣上開兩
    案件，於九十一年一月二十二日，經本院定應執行刑為有期徒刑一年三月，已於
    九十二年四月二日因縮短刑期假釋出獄，並於九十二年六月二十九日假釋期滿執
    行完畢，有上開前科表在卷足參，被告甲○○前後二次施用毒品之犯行，既均在
    假釋出獄後期滿前所發生，顯然前所犯之罪均尚未執行完畢，揆諸最高法院上開
    判決要旨說明，被告甲○○在本案中並未構成累犯，起訴書認為贓物部分先於九
    十一年十月八日執行完畢，認為構成累犯，尚有未洽，併此敘明。爰審酌被告甲
    ○○一再非法施用毒品，理應重罰，惟因其所犯僅戕害個人身心健康，及犯後能
    坦白承認等一切情狀，本院並參酌檢察官之具體求刑，分別量處被告甲○○如主
    文所示之刑，並定其應執行之刑，以資懲儆。
據上論斷，應依刑事訴訟法第二百七十三條之一第一項、第二百九十九條第一項前段
，毒品危害防制條例第十條第一項、第二項，刑法第十一條、第五十六條、第五十一
條第五款，判決如主文。
本案經檢察官林映姿到庭執行職務。
中      華      民      國      九十三      年  　 一　　 月    三十    日
                                      臺灣苗栗地方法院刑事第一庭
                                              法  官  柳  章  峰
右正本證明與原本無異。
如不服本判決，應於判決送達後十日內向本院提出上訴狀( 應附繕本 )。
                                              書記官  歐  明  秀
中      華      民      國      九十三      年  　 一　　 月    三十    日
毒品危害防制條例第十條
施用第一級毒品者，處六月以上五年以下有期徒刑。
施用第二級毒品者，處三年以下有期徒刑。
